ACORDAO-COMPLETO-2359020

ACÓRDÃO DE RELAÇÃO

ACÓRDÃO DE RELAÇÃO 4977/2019 ATA 23/2019 - SEGUNDA CÂMARA

Acórdão 4977/2019-TCU-Segunda Câmara
Os Ministros do Tribunal de Contas da União, reunidos em Sessão de 2ª Câmara, ACORDAM, por unanimidade, com fundamento no art. 143, inciso V, alínea "d", do Regimento Interno do TCU, aprovado pela Resolução nº 246, de 2011, e na Súmula nº 145 do TCU, em retificar, por inexatidão material, o Acórdão 3079/2019-TCU-Segunda Câmara do TCU, na Sessão de 7/5/2019 (Ata nº 14/2019) , no que concerne ao seu item 9.1, mantendo inalterados os demais termos do referido acórdão, além de restituir, em seguida, os autos à Seproc-BR-RJ, para que dê prosseguimento ao feito, de acordo com os pareceres emitidos nos autos, de sorte que:
onde se lê:
"9.1. declarar, de ofício, a nulidade da citação da Dutra Brito Ltda. e, com isso, a nulidade parcial do subsequente Acórdão 10675/2018-TCU-Segunda Câmara, mantendo inalterados todos os demais termos da aludida deliberação, de sorte que o referido acórdão passe a figurar com a seguinte redação:
9.2. julgar irregulares as contas do Sr. Evandro Perazzo Valadares, nos termos dos arts. 16, III, alíneas "b" e "c", e 19, caput, da Lei nº 8.443, de 1992, para condená-lo ao pagamento do débito apurado nos autos, atualizado monetariamente e acrescido de juros de mora calculados desde a data informada até o efetivo recolhimento, fixando-lhe o prazo de 15 (quinze) dias, contados da ciência desta deliberação, para que comprove, perante o Tribunal, o recolhimento da referida importância à Fundação Nacional de Saúde, nos termos do art. 23, III, "a", da citada lei e do art. 214, III, "a", do Regimento Interno do TCU (RITCU) , sob as seguintes condições:
	Valor Original (R$) 
	Data

	43.776,64
	16/05/2007

	Valor Original (R$) 
	Data

	15.850,09
	24/02/2006

	26.375,04
	15/03/2006

	23.728,45
	17/04/2006

	20.161,53
	15/05/2006

	34.730,11
	16/06/2006

	20.069,70
	25/07/2006

	7.807,43
	25/09/2006

	8.466,00
	25/10/2006

	11.751,99
	16/01/2007

	25.102,40
	12/04/2007

	43.776,64
	16/05/2007

	13.337,40
	19/06/2007

	16.219,16
	16/07/2007

	267.375,94
	Total

leia-se:
"9.1. declarar, de ofício, a nulidade da citação da Dutra Brito Ltda. e, com isso, a nulidade parcial do subsequente Acórdão 10675/2018-TCU-Segunda Câmara, mantendo inalterados todos os demais termos da aludida deliberação, de sorte que o referido acórdão passe a figurar com a seguinte redação:
9.2. julgar irregulares as contas do Sr. Evandro Perazzo Valadares, nos termos dos arts. 16, III, alíneas "b" e "c", e 19, caput, da Lei nº 8.443, de 1992, para condená-lo ao pagamento do débito apurado nos autos, atualizado monetariamente e acrescido de juros de mora calculados desde a data informada até o efetivo recolhimento, fixando-lhe o prazo de 15 (quinze) dias, contados da ciência desta deliberação, para que comprove, perante o Tribunal, o recolhimento da referida importância à Fundação Nacional de Saúde, nos termos do art. 23, III, "a", da citada lei e do art. 214, III, "a", do Regimento Interno do TCU (RITCU) , sob as seguintes condições:
	Valor Original (R$) 
	Data

	15.850,09
	24/02/2006

	26.375,04
	15/03/2006

	23.728,45
	17/04/2006

	20.161,53
	15/05/2006

	34.730,11
	16/06/2006

	20.069,70
	25/07/2006

	7.807,43
	25/09/2006

	8.466,00
	25/10/2006

	11.751,99
	16/01/2007

	25.102,40
	12/04/2007

	43.776,64
	16/05/2007

	13.337,40
	19/06/2007

	16.219,16
	16/07/2007

	267.375,94
	Total

;"
1. Processo TC-Processo 026.170/2016-7 (TOMADA DE CONTAS ESPECIAL) 
	1.1. Apensos: TC-Processo 035.136/2017-0 (SOLICITAÇÃO) .
	1.2. Responsáveis: Dutra Brito Ltda. - ME (CNPJ 07.414.614/0001-69) e Evandro Perazzo Valadares (CPF XXX.979.804-XX) .
	1.3. Entidade: Município de São José do Egito - PE.
	1.4. Relator: Ministro-Substituto André Luís de Carvalho.
	1.5. Representante do Ministério Público: Subprocurador-Geral Paulo Soares Bugarin.
	1.6. Unidade Técnica: Secretaria de Controle Externo de Tomada de Contas Especial (Secex-TCE) .
	1.7. Representação legal: Napoleão Manoel Filho (OAB/PE 20.238) , representando Evandro Perazzo Valadares.
	1.8. Determinações/Recomendações/Orientações: não há.

Segunda Câmara

Município de São José do Egito - PE.

Dutra Brito Ltda. - ME (CNPJ 07.414.614/0001-69) e Evandro Perazzo Valadares (CPF XXX.979.804-XX).

ACORDAO-COMPLETO-2436031

Acórdão 3712/2021 - Segunda Câmara

ACORDAO-COMPLETO-2399946

Acórdão 5390/2020 - Segunda Câmara

EVANDRO PERAZZO VALADARES

ANDRÉ DE CARVALHO

Napoleão Manoel Filho (OAB/PE 20.238), representando Evandro Perazzo Valadares.

Subprocurador-Geral Paulo Soares Bugarin.

TOMADA DE CONTAS ESPECIAL (TCE)

Secretaria de Controle Externo de Tomada de Contas Especial (Secex-TCE).